【裁判字號】    97,交抗,273
【裁判日期】    970313
【裁判案由】    違反道路交通管理處罰條例
【裁判全文】
臺灣高等法院交通事件裁定             97年度交抗字第273號
抗  告  人
即受處分人  甲○○
上列抗告人因違反道路交通管理處罰條例案件，不服臺灣桃園地
方法院96年度交聲字第824號，中華民國96年12月31日裁定（原
處分案號：桃監裁罰字第裁52-Ｚ4Ｂ005783號），提起抗告，本
院裁定如下：
    主  文
抗告駁回。
    理  由
一、按汽車駕駛人在駕駛執照吊扣期間駕駛聯結車、大客車、大
    貨車者，所有人及駕駛人各處新臺幣（下同）40,000元以上
    80,000元以下罰鍰，並當場禁止其駕駛：並吊銷其駕駛執照
    ，1年內不得考領駕駛執照。道路交通管理處罰條例第21條
    之1第1項第7款、第2項、第67條第3項分別定有明文。上述
    罰鍰數額之決定，依據道路交通管理處罰條例第92條第3項
    授權主管機關制定之違反道路交通管理事件統一裁罰標準及
    處理細則第2條第2項附件違反道路交通管理事件統一裁罰基
    準表之規定，於應到案期限內繳納或到案聽候裁決者，處
    60,000元。而此裁罰標準，依據司法院大法官會議釋字第
    511號解釋意旨，認為尚無違法或違憲之情。
二、抗告意旨略以：道路交通管理處罰條例第21條之1第1項第7
    款本已賦予行政機關行使裁量權限之範圍，亦即得在40,000
    元至80,000元之範圍內，惟以何種金額裁罰，仍應依比例原
    則。原處分機關於個案中，未斟酌違規情節輕重之具體情況
    ，怠於行使裁量權限，而一律依統一裁罰基準表裁罰60,000
    元，此種裁量難謂為適法云云。
三、經查：受處分人於民國96年9月24日，在駕駛執照吊扣期間
    （吊扣期間：96年1月31日至97年1月30日）仍駕駛車牌號碼
    RY-819號營業一般大貨車，行駛於國道一號高速公路北上
    280公里處，為內政部警政署國道公路警察局第四警察隊新
    營分隊警員掣單舉發，並由受處分人當場簽收該舉發違反通
    知單，嗣受處分人於該舉發通知單上所載應到案日期（即96
    年10月9日）前之同年月5日，依規定到案並提出申訴等事實
    ，為受處分人所不爭執，並有受處分人親自於「收受通知聯
    者簽章」欄位簽名之舉發通知單、交通部公路總局新竹區監
    理所桃園站陳述單等件在卷可稽，是受處分人違規事實，堪
    以認定。又依95年7月1日起施行之違反道路交通管理事件統
    一裁罰基準及處理細則所訂之違反道路交通管理事件統一裁
    罰基準表，違反道路交通管理處罰條例第21條之1第1項第7
    款規定駕駛執照吊扣期間駕駛聯結車、大客車、大貨車，於
    期限內繳納或到案聽候裁決者之罰鍰金額，最低即為60,000
    元，從而，原處分機關依現行有效法律所為之處分，於法並
    無不合，是受處分人上開所辯，洵屬無據。
四、原審因認原處分機關依前揭規定裁處受處分人罰鍰60,000元
    ，並吊銷駕駛執照，1年內禁考，並無違誤，駁回其異議，
    經核並無不合。本件抗告為無理由，應予駁回。
據上論結，應依道路交通管理處罰條例第89條、道路交通案件處
理辦法第26條、刑事訴訟法第412條，裁定如主文。
中    華    民    國    97    年    3    月     13    日
                  刑事第二庭  審判長法  官  呂丹玉
                                    法  官  林恆吉
                                    法  官  李麗玲
以上正本證明與原本無異。
不得再抗告。
                                    書記官  陳啟文
中    華    民    國    97    年    3    月     13    日


司法院資訊處製作；財團法人民間司法改革基金會備份。
